【裁判字號】    99,撤緩,42
【裁判日期】    990818
【裁判案由】    聲請撤銷緩刑
【裁判全文】
臺灣苗栗地方法院刑事裁定              99年度撤緩字第42號
聲  請  人  臺灣苗栗地方法院檢察署檢察官
受  刑  人  甲○○
上列聲請人因受刑人犯過失傷害案件（本院98年度交易字第109
號），聲請撤銷緩刑之宣告（99年度執聲字第481 號），本院裁
定如下：
    主  文
甲○○之緩刑宣告撤銷。
    理  由
一、聲請意旨略稱：受刑人甲○○因犯過失傷害案件，經本院以
    98年度交易字第109 號（偵查案號：臺灣苗栗地方法院檢察
    署98年度偵緝字第3117號）判處有期徒刑3 月，如易科罰金
    ，以新臺幣（下同）1,000元 折算1 日，緩刑2 年，並於99
    年1 月26日協商判決確定；另應依法院達成之調解筆內容及
    判決意旨所載，給付被害人陳詹秀鳳10萬元之賠償金，支付
    方式為：自民國98年11月10日起至100 年6 月10日止，共分
    20期，按月於每月10日給付5,000 元，至全部賠償完畢為止
    ，如有一期未為給付，視為全部到期；嗣據被害人陳詹秀鳳
    以受刑人僅於98年11月、12月各給付5,000 元後，於99年1
    月份開始藉故拖欠，更在獲得緩刑判決確定後無所忌憚，分
    文未付，對被害人之催討置之不理，尚積欠被害人9 萬元，
    詎受刑人迄今已逾7 個月未支付賠償金，卻逕自逍遙不願妥
    善處理，因而具狀陳述及聲請撤銷緩刑；又經臺灣苗栗地方
    法院檢察署傳喚受刑人到署，其竟稱「財團法人汽車交通事
    故特別補償基金」有發給使被害人補償金40,031元，判決應
    支付之賠償金未予扣除，因此明白表示不願意繼續履行；受
    刑人於調解時對自身之經濟條件及償債能力等情均知之甚明
    ，惟其竟不給付，毫無誠意解決；核其所為，係違反原判決
    所定負擔情節重大，足認原宣告之緩刑難收預期效果，爰依
    刑法第75條之1 第1 項第4 款及刑事訴訟法第476 條規定聲
    請撤銷等語。
二、按緩刑之宣告應撤銷者，由受刑人所在地或其最後住所地之
    地方法院檢察官聲請該法院裁定之，刑事訴訟法第476 條定
    有明文。查本件受刑人甲○○係籍設苗栗縣卓蘭鎮○○里○○
    鄰○○路108 之1 號之3 ，此有法務部戶役政連結作業系統
    1 紙附卷足憑，是本院自有管轄權，合先敘明。
三、次按緩刑宣告，得斟酌情形，命犯罪行為人向被害人支付相
    當數額之財產或非財產上之損害賠償，刑法第74條第2 項第
    3 款定有明文。又「受緩刑之宣告而有下列情形之一，足認
    原宣告之緩刑難收其預期效果，而有執行刑罰之必要者，得
    撤銷其宣告：一緩刑前因故意犯他罪，而在緩刑期內受得易
    科罰金之有期徒刑、拘役或罰金之宣告確定者。二緩刑期內
    因故意犯他罪，而在緩刑期內受得易科罰金之有期徒刑、拘
    役或罰金之宣告確定者。三緩刑期內因過失更犯罪，而在緩
    刑期內受有期徒刑之宣告確定者。四違反第74條第2 項第1
    款至第8 款所定負擔情節重大者」，刑法第75條之1 第1 項
    亦定有明文。而緩刑宣告是否撤銷，除須符合刑法第75條之
    1 第1 項各款之要件外，觀本條規定併採裁量撤銷主義，賦
    予法院撤銷與否之權限，特於第1 項規定實質要件為「足認
    原宣告之緩刑難收其預期效果，而有執行刑罰之必要」，供
    作審認之標準。亦即於上揭「得」撤銷緩刑之情形，法官應
    依職權本於合目的性之裁量，妥適審酌被告所犯前後數罪間
    ，關於法益侵害之性質、再犯之原因、違反法規範之情節是
    否重大、被告主觀犯意所顯現之惡性及其反社會性等情，是
    否已使前案原為促使惡性輕微之被告或偶發犯、初犯改過自
    新而宣告之緩刑，已難收其預期之效果，而確有執行刑罰之
    必要。
四、經查：
（一）本件受刑人甲○○前因犯過失傷害案件，經本院以98年度
      交易字第109 號（偵查案號：臺灣苗栗地方法院檢察署98
      年度偵字第3117號）判處有期徒刑3 月，如易科罰金，以
      1,000元 折算1 日，緩刑2 年，並應給付被害人陳詹秀鳳
      10萬元，自98年11月10日起至100 年6 月10日止，共分20
      期，按月於每月10日給付5,000 元，如有一期未給付，視
      為全部到期，業於民國99年1 月26日確定在案，有上開刑
      事判決正本及受刑人刑案資料查註紀錄表各1 份在卷可稽
      ，並經本院依職權調取臺灣苗栗地方法院檢察署99年度執
      聲字第481 號執行卷宗核閱無誤，堪認屬實。
（二）揆之上開刑事判決，受刑人應依本院98年10月20日調解筆
      錄內容所示，向被害人給付10萬元，惟受刑人僅於98年11
      月10日及98年12月10日各給付5,000 元予被害人後，即未
      再按月給付，迄今已逾7 個月未支付賠償金予被害人乙情
      ，有被害人詹陳秀鳳聲請撤銷緩刑狀2 紙在卷可按。核上
      開給付條件，係受刑人與被害人詹陳秀鳳於本院98年10月
      20日之調解程序中所達成，足見受刑人對其自身之經濟條
      件及償債能力等情，應知之甚明，並於考量其有足夠之能
      力按期如數給付後，始與被害人達成該調解條件，且上開
      刑事判決內容係依受刑人與檢察官之協商而為緩刑宣告，
      並就給付內容達成協商合意。受刑人於上開刑事案件審理
      時，對於給付金額及方式既已同意履行，可徵受刑人折服
      該案判決並對該判決所定之負擔條件予以認同，然其竟在
      上開刑事判決確定後，僅支付被害人共計1 萬元，尚不及
      全部應賠償金額之百分之20，即未再依約給付賠償金，影
      響被害人權益甚鉅。
（三）另受刑人自98年12月10日將應支付之5,000 元親自送至被
      害人之住宅後，迄今已逾7 個月未為支付，亦未提出證據
      以證明除上述已支付之賠償金共1 萬元外，其有繼續依約
      清償應付之分期款項，是受刑人於上開緩刑期間，並未確
      實依上開確定判決所定之負擔履行一情，堪以認定。衡被
      告受有緩刑宣告之利益後，未完全履行宣告緩刑所附之條
      件，縱其有因個人經濟因素致給付困難之情事，亦應誠心
      向被害人說明原委，取得其諒解或寬限，並勉力籌措財源
      償還。而受刑人固於99年1 月份向被害人請求寬限1 個月
      ，待2 月份再一併給付2 期之賠償金，嗣於99年2 月10日
      又向被害人表示沒錢可分期付款，惟被害人至今仍未收到
      受刑人應給付之每期賠償金，顯見受刑人有藉故拖延之意
      。且受刑人於99年8 月16日本院調查時當庭表明其無能力
      也無意願賠償被害人，顯見其欠缺遵守上開緩刑所定負擔
      之誠意，違反之情節重大，無從再預期受刑人將會恪遵相
      關法令規定，足認原宣告之緩刑難收其預期效果，而有執
      行刑罰之必要，故本件與刑法第75條之1 第1 項第4 款之
      規定相符，聲請人之聲請核屬允當，應予准許，爰裁定撤
      銷受刑人緩刑之宣告。
五、據上論斷，應依刑事訴訟法第476 條，裁定如主文。
中    華    民    國    99    年    8     月    18    日
                  刑事第一庭  法  官  周靜妮
以上正本與原本無異。
如不服本裁定應於送達後5 日內向本院提出抗告狀。
                              書記官  巫  穎
中    華    民    國    99    年    8     月    18    日

司法院資訊處製作；財團法人民間司法改革基金會備份。
